【裁判字號】    89,上易,2769
【裁判日期】    891107
【裁判案由】    詐欺
【裁判全文】
臺灣高等法院刑事判決                          八十九年度上易字第二七六九號
    上  訴  人  臺灣板橋地方法院檢察署檢察官
    上  訴  人
    即  被  告  乙○○
右上訴人因被告詐欺案件，不服臺灣板橋地方法院八十九年度易緝字第八０號，中華
民國八十九年五月二十四日第一審判決 (起訴案號：臺灣板橋地方法院檢察署八十七
年度偵字第一九四五三、二三二九七號，移送併案審理：八十七年偵字第二七０三二
號、八十八年度偵字第八七０七號)提起上訴，本院判決如左：
    主  文
上訴駁回。
    事實及理由
一、本案經本院審理結果，認第一審以上訴人即被告乙○○犯刑法第三百三十九條第
    一項之詐欺罪，判處有期徒刑三月，認事用法及量刑均無不當，應予維持，並引
    用第一審判決書記載之事實、證據及理由（如附件）。
二、被告上訴意旨：伊係欠生意頭腦，始週轉不靈，並無詐欺之意圖。伊於八十七年
    八月三十一日以前從無退票紀錄，顯見伊之電器行並非在八十七年七月底前倒閉
    。而伊向甲○○等人購買貨品之時間乃在伊支票退票之前，在標會之時，又無法
    預知將來會週轉不靈，且已繳交六次會款，並無詐欺故意云云。而檢察官上訴意
    旨則認原審僅判處徒刑三月，量刑太輕等語。
三、惟查，被告如何行詐等情，已分據告訴人甲○○、丙○○及雅光有限公司代理人
    黃斌儀迭於偵審中指訴甚詳，並有支票、退票理由單、估價單及互助會明細表在
    卷可稽，被告於原審亦自承自八十六年開始週轉不靈，而經營之電器行於八十七
    年七月底倒閉（見八十九年易緝字第八０號卷第三十三頁），且被告在台灣銀行
    雙和分行之支票存款帳戶自八十七年六月十五日起開始存款不足，有退補紀錄，
    其於中國信託商業銀行之帳戶則自八十七年八月二十八日起至同年九月十日止，
    共退票十四次，此均有台灣銀行雙和分行八十九年九月二十一日雙和存字第八九
    ０二一九五號函、中國信託商業銀行八十九年九月十五日中信銀雙字第一五０號
    函在卷（本院卷）可憑，足見被告於八十七年七月間起多次向甲○○訂購音響材
    料、同年八月下旬向雅光有限公司訂購電器用品時，已週轉不靈、無支付能力。
    其先隱瞞電器行營運不佳、週轉不靈之事實，並簽發不能兌現之支票搪塞，且於
    支票退票後逃逸無蹤（被告進貨、交付支票、退票及逃逸無蹤之時間，均極接近
    ，足見被告於進貨時，已有不能付款之意思），顯見被告自始即有詐欺之不法意
    圖。至被告是否於八十七年八月二十七日以前無退票紀錄，與被告詐欺犯行之成
    立，尚屬無礙。而被告既於原審自承八十六年開始週轉不靈，乃竟於可預期無力
    償債之情況下，於八十七年三月間參加告訴人丙○○召集每會新台幣（以下同）
    三萬元之互助會，並於第一次開標時，即標走八十八萬一千六百元之會款，僅繳
    納六次共十八萬元之死會會款掩飾後，即避不見面，且迄本院辯論終結之日，猶
    未清償所欠會款，益見其有不法所有之詐欺意圖。被告上開所辯，應不足採，其
    上訴為無理由，應予駁回。
四、又關於刑之量定，係實體法上賦予法院得為自由裁量之事項，倘其未有逾越法律
    所規定之範圍，或濫用其權限，即不得任意指摘為違法。經查：本件原審係審酌
    被告之品行、智識程度、犯罪之動機、已與部分告訴人達成民事和解及其犯罪後
    態度等一切情狀，並依連續犯之規定加重其刑後，始量處如上開所示之刑，經核
    其刑之量定，並無不當。檢察官提起上訴，認原判決量刑過輕，就原審法院適法
    範圍裁量權之行使為爭執，惟原審量定刑期，已審酌被告之各種犯罪情狀，並無
    明顯失出，檢察官所稱原審量刑過輕云云，為無理由，亦應駁回。
五、被告經合法傳喚，無正當理由不到庭，爰不待其陳述逕行判決。
據上論結，應依刑事訴訟法第三百七十三條、第三百六十八條、第三百七十一條，判
決如主文。
本案經檢察官陳文禮到庭執行職務。
中    華    民    國    八十九    年        十一      月      七        日
                            台灣高等法院刑事第四庭
                                審判長法  官  蔡  永  昌
                                      法  官  許  宗  和
                                      法  官  徐  昌  錦
右正本證明與原本無異。
不得上訴。
                                      書記官  吳  金  來
中    華    民    國    八十九    年        十一      月      八        日
附錄：本案論罪科刑法條全文
刑法第三百三十九條第一項：
意圖為自己或第三人不法之所有，以詐術使人將本人或第三人之物交付者，處五年以
下有期徒刑、拘役或科或併科一千元以下罰金。


司法院資訊處製作；財團法人民間司法改革基金會備份。
